---
title: "EDA 2"
output: html_document
---

```{r}
# QUESTION: try to make WAREHOUSE_METERING_START_TIME into numerical data??
# Aim is trying to plot a gragh: x is warehouses' names, y is all the WAREHOUSE_METERING_START_TIME this warehouse has, and line the newest start time with earliest start time.
library(lubridate)
warehouse_credit_cleansed_group1$startTime <- ydm_hms(warehouse_credit_cleansed_group1$WAREHOUSE_METERING_START_TIME)

# startTime <- parse_date_time(warehouse_credit_cleansed_group1$WAREHOUSE_METERING_START_TIME,"%I:%M:%S %p")
# 
# warehouse_credit_cleansed_group1$startTime <- as.integer(format(Sys.Date(warehouse_credit_cleansed_group1$WAREHOUSE_METERING_START_TIME), "%Y%m%d%p"))
  
```



```{r setup, include=FALSE}
knitr::opts_chunk$set(echo = TRUE)
library(dplyr)
library(tidyr)
library(ggplot2)
```

## R Markdown
```{r}
warehouse_credit_cleansed <- read.csv("~/Desktop/BU-2021fall/MA675-stat pract/partner project/fidelity-1/warehouse_credit_cleansed.csv",header = TRUE)
```

## group by log(total usage time)
```{r}
(warehouse_count <- warehouse_credit_cleansed %>%
  group_by(WAREHOUSE_NAME) %>%
  summarise(usage_time=n()))
warehouse_count <- arrange(warehouse_count,warehouse_count$WAREHOUSE_NAME)
summary(warehouse_count)
plot(density(warehouse_count$usage_time))

warehouse_count$usage_time_log <- log(warehouse_count$usage_time)
plot(density(warehouse_count$usage_time_log))
summary(warehouse_count)
exp(2.485) #12
exp(4.816) #123
exp(7.093) #1203
```

## devide group by log(total usage time)
```{r}
group1 <- subset(warehouse_count,usage_time_log<=2.485) # 81warehouses, 1-12 hour
group2 <- subset(warehouse_count,usage_time_log>2.485 & usage_time_log<=4.816) #82ware, 13-122hours
group3 <- subset(warehouse_count,usage_time_log>4.816 & usage_time_log<=7.093) #77ware, 132-1195 hours
group4 <- subset(warehouse_count,usage_time_log>7.093) #80ware, 1230-16818 hours

# original table for group1
warehouse_credit_cleansed1 <- left_join(warehouse_credit_cleansed,group1,by="WAREHOUSE_NAME")
warehouse_credit_cleansed_group1 <- warehouse_credit_cleansed1[-which(is.na(warehouse_credit_cleansed1$usage_time)),]
warehouse_credit_cleansed_group1$group <- "group1"
# for group2
warehouse_credit_cleansed2 <- left_join(warehouse_credit_cleansed,group2,by="WAREHOUSE_NAME")
warehouse_credit_cleansed_group2 <- warehouse_credit_cleansed2[-which(is.na(warehouse_credit_cleansed2$usage_time)),]
warehouse_credit_cleansed_group2$group <- "group2"
# for group3
warehouse_credit_cleansed3 <- left_join(warehouse_credit_cleansed,group3,by="WAREHOUSE_NAME")
warehouse_credit_cleansed_group3 <- warehouse_credit_cleansed3[-which(is.na(warehouse_credit_cleansed3$usage_time)),]
warehouse_credit_cleansed_group3$group <- "group3"
# for group4
warehouse_credit_cleansed4 <- left_join(warehouse_credit_cleansed,group4,by="WAREHOUSE_NAME")
warehouse_credit_cleansed_group4 <- warehouse_credit_cleansed4[-which(is.na(warehouse_credit_cleansed4$usage_time)),]
warehouse_credit_cleansed_group4$group <- "group4"
```

devide the 
分组粗糙，按照总时间均匀分组，但是组内的warehouse很可能pattern有差异，比如用时少的，存在结束的早，或者很晚才开始用的，需要分开。(到底是用的少，还是没来得及用？-size是否可以解决)
用时多的组，但是可能每个warehouse使用频率不一样，直接展示组的ac，相当于忽视组内差异
那么是否可以对比组内的不同warehouse呢？每个warehouse的起始时间与结束时间，按照warehouse画boxplot
最后的结果：不管什么都很有差异，用时多的，和用时少的。其实很显然，因为用时多的数据量多，波动会大一些，使用率和效率也会高一些

可以展示按时间的使用频数，展示那段时间使用的最多
可以按照ec/ac分组，展示query时间比例，

## plot in same group （see whether there is difference between warehouses in same group）
```{r}
# whether different warehouse has different weight(about analysis)
warehouse_credit_cleansed_group11 <- subset(warehouse_credit_cleansed_group1,usage_time=7)
ggplot(warehouse_credit_cleansed_group11)+
  geom_point(aes(x=WAREHOUSE_NAME,y=WAREHOUSE_METERING_START_TIME,col=usage_time))
  geom_line(aes(x=WAREHOUSE_NAME,y=WAREHOUSE_METERING_START_TIME,col=usage_time))


```

## plot difference between groups
```{r}
warehouse_credit_cleansed$WAREHOUSE_METERING_START_TIME <- as.Date(warehouse_credit_cleansed$WAREHOUSE_METERING_START_TIME)
warehouse_credit_cleansed$WAREHOUSE_METERING_END_TIME <- as.Date(warehouse_credit_cleansed$WAREHOUSE_METERING_END_TIME)

library(xts)
library(tsbox)
library(lubridate)
usage_time1<-xts(warehouse_credit_cleansed_group1$ACTUAL_CREDITS,as.POSIXct(warehouse_credit_cleansed_group1$WAREHOUSE_METERING_START_TIME,tz=Sys.timezone()))
plot.xts(usage_time1,type = 'l')

usage_time_group2<-xts(warehouse_credit_cleansed_group2$ACTUAL_CREDITS,as.POSIXct(warehouse_credit_cleansed_group2$WAREHOUSE_METERING_START_TIME,tz=Sys.timezone()))
plot.xts(usage_time_group2,type = 'l')

usage_time_group3<-xts(warehouse_credit_cleansed_group3$ACTUAL_CREDITS,as.POSIXct(warehouse_credit_cleansed_group3$WAREHOUSE_METERING_START_TIME,tz=Sys.timezone()))
plot.xts(usage_time_group3,type = 'l')

usage_time_group4<-xts(warehouse_credit_cleansed_group4$ACTUAL_CREDITS,as.POSIXct(warehouse_credit_cleansed_group4$WAREHOUSE_METERING_START_TIME,tz=Sys.timezone()))
plot.xts(usage_time_group4,type = 'l')
```
这是每个组的ac的时间序列图，按照总使用时间分组，那么使用时间少的组的趋势图和时间多的有明显不同吗？（但是ac是有size的影响的，因为大部分都是小size，差别不大，可以统一看，那个大size在第四组）






## group by size
```{r}
(warehouse_size <- warehouse_credit_cleansed %>%
  group_by(WAREHOUSE_NAME) %>%
  summarise(unitcredit=mean(ACTUAL_CREDITS)))
warehouse_size <- arrange(warehouse_size,warehouse_size$WAREHOUSE_NAME)

warehouse_size1 <- subset(warehouse_size,warehouse_size$unitcredit<1.5 | warehouse_size$WAREHOUSE_NAME=="088a659e77e58e59df4d69c34f0cc92bb5f12c9c3f155909354a41d9af9d700d")

warehouse_size2 <- subset(warehouse_size,warehouse_size$unitcredit>=1.5 &warehouse_size$WAREHOUSE_NAME!="088a659e77e58e59df4d69c34f0cc92bb5f12c9c3f155909354a41d9af9d700d")

```

## compare different size group
```{r}
# original table for size1
warehouse_credit_cleansed1s <- left_join(warehouse_credit_cleansed,warehouse_size1,by="WAREHOUSE_NAME")
warehouse_credit_cleansed_size1 <- warehouse_credit_cleansed1s[-which(is.na(warehouse_credit_cleansed1s$unitcredit)),]
warehouse_credit_cleansed_size1$size <- "small"
# for size2
warehouse_credit_cleansed2s <- left_join(warehouse_credit_cleansed,warehouse_size2,by="WAREHOUSE_NAME")
warehouse_credit_cleansed_size2 <- warehouse_credit_cleansed2s[-which(is.na(warehouse_credit_cleansed2s$unitcredit)),]
warehouse_credit_cleansed_size2$size <- "medium or large"

#check correlation
pacf(warehouse_credit_cleansed_size1$ACTUAL_CREDITS,plot=T,main="samll size")
pacf(warehouse_credit_cleansed_size2$ACTUAL_CREDITS,plot=T)

acf(warehouse_credit_cleansed_size1$ACTUAL_CREDITS,plot=T)
acf(warehouse_credit_cleansed_size2$ACTUAL_CREDITS,plot=T)

```



